【裁判字號】    92,易,927
【裁判日期】    920530
【裁判案由】    傷害等
【裁判全文】
臺灣臺中地方法院刑事判決                          九十二年度易字第九二七號
    公  訴  人  臺灣臺中地方法院檢察署檢察官
    被      告  丙○○
右列被告因傷害等案件，經檢察官提起公訴（九十二年度偵字第一五○○號），本院
判決如左：
    主  文
丙○○傷害人之身體，處拘役伍拾伍日，如易科罰金，以參佰元折算壹日。又連續以
加害生命、身體之事恐嚇他人，致生危害於安全，處拘役伍拾伍日，如易科罰金，以
參佰元折算壹日。應執行拘役壹佰日，如易科罰金，以參佰元折算壹日。
    事  實
一、丙○○與己○○二人原即相處不睦，丙○○於民國九十一年十一月十七日晚間六
    時許，在飲酒後（尚未至心神喪失或精神耗弱之程度）前往己○○位於石岡水壩
    之攤位前，雙方發生口角，丙○○竟基於傷害之故意，先持酒瓶欲毆打己○○，
    惟遭旁觀之民眾丁○○搶下後，丙○○又徒手毆打己○○之頭部一下，致其受有
    頭部外傷合併腦震盪等傷害；隨後丙○○另又基於恐嚇危害安全之概括犯意，先
    於毆打己○○後揚稱：「要殺妳全家」等加害生命、身體之言語恐嚇己○○；復
    於九十二年二月三月傍晚，丙○○又在石岡水壩其女友戊○○所擺設之攤位前遇
    見己○○，因思及雙方因故涉訟，竟又對己○○揚稱：「如果法院判我有罪，要
    殺你全家」等加害生命、身體之言語恐嚇己○○，均致己○○心生畏懼而生危害
    於安全。
二、案經被害人己○○訴由臺中縣警察局東勢分局報請臺灣臺中地方法院檢察署檢察
    官偵查起訴。
    理  由
一、訊據被告丙○○固坦承於九十一年十一月十七日晚間六時許，在石岡水壩前與告
    訴人己○○發生爭執並推倒告訴人之事實，惟否認有何傷害及恐嚇之犯行，辯稱
    ：當時伊與己○○雙方均有喝酒，伊僅在與己○○爭執時，撥了己○○一下，並
    未故意毆打她；且伊未曾向己○○說過任何恐嚇之言語，實無傷害及恐嚇犯行云
    云。經查：右揭犯罪事實，業據告訴人於警、偵訊中及本院調查時指訴綦詳；且
    證人丁○○於警、偵訊中及本院調查時證稱：（當天目睹情形？）我那天在己○○擺攤的地方，與一些朋友喝酒。當天己○○到我們位子打招呼，被告與告訴人
    （即己○○）有一些口角，被告拿酒瓶打告訴人，被我搶下來，所以沒有打到己○○，就用拳頭打己○○頭部，大約過了二十分鐘以後，被告對己○○說「妳太
    囂張，我就殺你全家」（用台語）等語（見本院九十二年四月十四日訊問筆錄）
    ；證人即當時之在場之甲○○於偵訊中到庭證稱：（九十一年十一月十七日傍晚
    ，你是否有看到丙○○打己○○？）我有看到，當時我在現場，己○○在那裡擺
    攤得罪丙○○，丙○○那天過來挑釁，丙○○拿酒瓶要打己○○，但是被丁○○
    搶走，之後丙○○就用手打己○○的太陽穴一拳，之後丙○○被推開；（丙○○
    有無恐嚇己○○？）有，他有說要殺己○○的全家，是在打了己○○之後說的；
    （過年的時候你有無聽到丙○○要殺己○○全家？）有，在初三那天傍晚，丙○○在他同居人的攤位前，恐嚇說要殺己○○全家，如果法院判他有罪，他就要殺
    人等語（參見偵查卷宗第三三頁）；證人即當時在場人林張鳳於偵訊中到庭證
    稱：（九十一年十一月十七日傍晚及初三傍晚的事有無看到？）我只有看到十一
    月十七日那次丙○○毆打己○○的事，初三那次我去上班我沒看到，十七日那次
    情形就如同我先生所述等語（參見偵查卷宗第三三頁），是上揭證人證述，核與
    告訴人指訴之情節相符。至證人即被告丙○○前女友戊○○、證人即丙○○之子
    乙○○雖於本院調查時到庭證稱：九十一年十月十七日當天並未看到丙○○毆打
    及恐嚇己○○等語云云，惟該二證人亦證稱：當天確實有看到丙○○與己○○發
    生爭執並推來推去，事後己○○倒在地上並經救護車載往就醫等情，本院審酌案
    發當時之情形以觀，證人戊○○、乙○○二人所言，尚不足為有利於被告之認定
    。至被告雖又辯稱：當時伊已酒醉，到警局時酒測高達○．八ＭＧ／Ｌ，當時醉
    人醉語，縱認有推倒告訴人致傷或揚言要殺害告訴人之情，應認無犯罪故意可言
    云云。惟查：按刑法上之心神喪失與精神耗弱，應依行為時精神障礙程度之強弱
    而定，如行為時之精神，對於外界事務全然缺乏知覺理會及判斷作用，而無自由
    決定意思之能力者，為心神喪失，如此項能力並非完全喪失，僅較普通人之平均
    程度顯然減退者，則為精神耗弱；且精神是否耗弱，乃屬醫學上精神病科之專門
    學問，非有專門精神病醫學研究之人予以診察鑑定，不足以資斷定（最高法院二
    十六年渝上字第二三七號判例、四十七年台上字第一二五三號判例參照），查被
    告於本院調查時自承：我喝醉後，認得她是己○○等語（見本院九十二年四月二
    十八日訊問筆錄），且依被告當時之酒測值以觀，被告辯稱其當時已陷於心神喪
    失或精神耗弱，尚無積極證據證明，自不得僅因其酒後所為，即得邀減刑之寬典
    ，是被告此部分所辯，亦無足採。此外，本件復有行政院衛生署豐原醫院診斷證
    明書一紙及現場圖一份附卷可稽，顯見被告確有毆打、恐嚇告訴人之犯行，被告
    前揭所辯顯係事應畏罪卸責之詞，無足採信，從而，本件事證明確，被告犯行洵
    堪認定。
二、核被告所為，係犯刑法第二百七十七條第一項傷害罪及同法第三百零五條之恐嚇
    危害安全罪。被告先後二次恐嚇犯行，時間緊接，犯罪構成要件相同，顯係基於
    概括犯意而反覆為之，為連續犯，應依刑法第五十六條之規定論以一罪，並加重
    其刑。被告所犯傷害罪與恐嚇危害安全罪間，犯意各別、行為互殊，應分論併罰
    。爰審酌被告僅因口角爭執，即毆打告訴人成傷，傷人之後又二度以言語恐嚇告
    訴人，使告訴人心生畏懼，法治觀念淡薄，犯罪損害非輕，又犯後避重就輕，飾
    詞圖卸刑責，態度非屬良好，並念其係酒後所為及其犯罪之動機、目的、手段等
    一切情狀，分別量處如主文所示之刑，並定其應執行之刑，及諭知易科罰金之折
    算標準。
據上論斷，應依刑事訴訟法第二百九十九條第一項前段，刑法第五十六條、第二百七
十七條第一項、第三百零五條、第五十一條第六款、第四十一條第一項前段，罰金罰
鍰提高標準條例第一條前段、第二條，判決如主文。
本案經檢察官陳忠榮到庭執行職務。
中      華      民      國    九十二    年      五      月     三十     日
                              臺灣臺中地方法院刑事第六庭
                                  審判長法  官  梁 堯 銘
                                        法  官  莊 深 淵
                                        法  官  洪 堯 讚
右正本證明與原本無異。
如不服本判決，應於判決送達後十日內向本院提出上訴狀，上訴於臺灣高等法院臺中
分院( 須附繕本 )。
                                        書記官
中      華      民      國    九十二    年      五      月     三十     日
附錄論罪科刑法條
刑法第二百七十七條第一項
(普通傷害罪)
傷害人之身體或健康者，處三年以下有期徒刑、拘役或一千元以下罰金。
刑法第三百零五條
(恐嚇危害安全罪)
以加害生命、身體、自由、名譽、財產之事，恐嚇他人致生危害於安全者，處二年以
下有期徒刑、拘役或三百元以下罰金。


司法院資訊處製作；財團法人民間司法改革基金會備份。
